---
title: "Untitled"
output: html_document
---
Начнем делать дз 

install.packages("knitr")
install.packages("ggplot2")
install.packages("forecast")
install.packages("xts")
install.packages("dplyr")

library("knitr") # создание отчётов
library("ggplot2") # графики
library("forecast") # прогнозирование временных рядов: ARMA и ETS модели
library("xts") # операции с временными рядами
library("dplyr") # манипуляции с данными
theme_set(theme_bw()) # чёрно-белая тема оформления графиков
opts_chunk$set(fig.align = 'center') # выравнивание картинок по центру


Сначала скачаем данные


```{r}
dat = read.csv(choose.files())
colnames(dat)
head
```

# Задание1. 
Так, у нас есть 0 значения площади. Просто кикним их
То есть сначала все нули перешли в NA, а потом кикнули все NA

```{r}

dat$area [dat$area==0] = NA
datnew =dat[complete.cases(dat), ]
head(datnew)

```

# Зад2. 

Теперь думаю, от чего может зависеть
Точно от месяца - летом больше пожаров, зимой меньше (то есть)
От температуры - чем выше, чем чаще ( знак +)
От ветра - чем сильнее, тем большая площадь горит ( тоже полож зависит)
думаю хватит
Про индексы опасности погоды - думаю они коррелированы с температурой ветром, поэтому их не беру, нет смысла

Надо подумать, как месяцы перевести в дамми.Давай апрель, май, июнь, июль, август, сентябрь это лето ( 1), 
а октябрь, ноярь, декабрь, январь, февраль, март - зима ( 0)

```{r}
datnew$dumm = 0
datnew$dumm[datnew$month == "jul"]=1
datnew$dumm[datnew$month == "sep"]=1
datnew$dumm[datnew$month == "jun"]=1
datnew$dumm[datnew$month == "aug"]=1
head(datnew)

```

# Зад3. Оценим регерссию

```{5}
reg = lm(datnew$area~ datnew$dumm + datnew$wind + datnew$temp,data=datnew)
summary(reg)

```

Так, что получили. От дамми зависит обратно, интересно почему - если у вас лето, то шанс загорется меньше
От температуры и ветра положительно
Но коэфф дамми и ветра незначимы на 10%
Значима только температура
Но и сама регрессия тоже не значима
А R2 просто детский сад

Вывод - плохо сделал регрессию, если так буду трейдить, то точно не стану миллионером.

# Зад4. Строим прогнозы ( как аналитики ВТБ)

```{r}

hist(datnew$area) 

hist(datnew$temp) 

hist(datnew$dumm) 

hist(datnew$wind) 

```

# Зад 5. Гетероскедастичность

Так это когда ошибки распеределены неоднородно, значит говорит о неоднородности наблюдений, то есть они смещены в какую-либо сторону.

Думаю может порождать дамми, если наблюдений зимой было меньше больше чем летом. Также от этого может и гетеростить температура. Ветер - тема сложная.

# Зад 6. Выявим этого гетеро

Обнаружим графически:

```{r}
regg = lm(datnew$area~ datnew$dumm ,data=datnew)
library(ggplot2)
ggplot(aes(x = area, y = abs(rstandard(regg))), data =datnew) + geom_point(alpha = 0.2) + 
  labs(x = "Общая площадь пожаров, кв.м", y = expression(paste("Стандартизированные остатки, ", s[i])),
  title = "Графическое обнаружение гетероскедастичности")
```  
Как видим, она есть но небольшая



Теперь забубахаем тест вручную 
Будем предполагать, что ошибка площади пожара зависит от зимы или лет

```{r}
library(lmtest)
reg = lm(datnew$area~ datnew$dumm + datnew$wind + datnew$temp,data=datnew)
gqtest(reg, order.by = ~dumm,data = datnew,fraction=0.2)
```
Получил супер маленькое p-value, значит гетероскедастичности нет
Что получили, что в первом случае она есть, а во втором нет(


)
# Зад 7. Модель взвешенного МНК вручную

```{r}
reg = lm(datnew$area~ datnew$dumm + datnew$wind + datnew$temp,data=datnew)
wts = 1/fitted( lm(abs(residuals(reg))~fitted(reg)) )^2
reg2  = lm(datnew$area~ datnew$dumm + datnew$wind + datnew$temp,weights = wts,data=datnew)
summary(reg2)
```

Насчет результатов значимости  - R2 повысился до 10%, неплохо, теперь все коэфф значимы на уровне 12%


# Зад8. Ошибки уайта
Да, ошибка(())


# Зад9. VIF and CN

```{r}
library(car)
reg = lm(datnew$area~ datnew$dumm + datnew$wind + datnew$temp,data=datnew)
vif(reg)
```

Как видим виф меньше 10, все пушка, мульта нет


```{r}

ree = model.matrix(~ datnew$dumm + datnew$wind + datnew$temp,data=datnew)
XX <- t(ree) %*% ree
eigen <- eigen(XX)
eigen$values

CI <- sqrt(max(eigen$values) / min(eigen$values))
CI

```
А вот CI говорит, что у нас есть мульт, так как больше 30

# Зад 10.
Рассчитает какую долю вклада и дисперсии объясняют наши переменные

```{r}
datnew.pc <- prcomp(datnew[,c(9,11,14)], center = TRUE,scale. = TRUE)
summary(datnew.pc)

```

Вух, что у нас 2 главные объясняют 88,6%. Неплохо
Теперь давай только на эти 2 компоненты постоим

```{r}
reegg = lm(datnew$area~ datnew$wind + datnew$temp,data=datnew)
summary(reegg)

```
Получаем незначимость коэфф ветра, температура значима на 6%
В целом регрессия незначима, r2 около 1%
Немного может быть лучше, чем с дамми, но все равно отстойй!!!

# Вух, вот и все ( на 10 там задачка для умных)
# Какой я сделал вывод - Матвей, твоя дз легче и приятнее, чем у Вовы. Очень мало материала на русском про r, да вообще про эконометрику не много. 